【裁判字號】    97,聲,1541
【裁判日期】    980209
【裁判案由】    返還提存物
【裁判全文】
臺灣臺南地方法院民事裁定              97年度聲字第1541號
聲  請  人  丙○○
相  對  人  第一商業銀行股份有限公司
法定代理人  乙○○
代  理  人  甲○○
上列當事人間聲請返還提存物事件，本院裁定如下：
    主  文
本院九十六年度存字第五四一０號提存事件聲請人所提存之擔保
金新台幣玖拾伍萬參仟柒佰壹拾玖元准予返還。
聲請程序費用由相對人負擔。
    理  由
一、按返還擔保金，如符合：(一)應供擔保之原因消滅者。(二)訴訟
    終結後，供擔保人證明已定20日以上之期間，催告受擔保利
    益人行使權利而未行使者之要件，法院得以裁定返還擔保金
    ，於民事訴訟法第106條準用第104條定有明文。所謂應供擔
    保之原因消滅者，在撤銷假扣押提供反擔保之場合，係指債
    權人無損害之發生，或債務人本案勝訴確定，或債務人已賠
    償債權人所生之損害，最高法院著有83年度台抗字第535號
    裁定可參。
二、本件聲請意旨略以：相對人與聲請人間請求清償借款事件，
    相對人據鈞院96年度裁全字第8120號裁定為假扣押提供擔保
    ，聲請人亦據上開裁定供反擔保金新台幣（下同）150萬元
    聲請免為假扣押，並以鈞院96年度存字第5410號提存事件提
    存在案，茲因相對人就上開假扣押事件已聲請本案強制執行
    ，並經鈞院民事執行處於民國97年6月2日南院雅97執坤字第
    2846 0號函示收取其中546,281元，已全部清償完畢，剩餘
    擔保金為953,719元，此見鈞院提存所97年10月16日（96）
    存字第5410號函。茲因聲請人上開債務已清償完畢，聲請人
    並於97年10月22日以台南地方法院郵局第1635號存證信函催
    告相對人於20日內就前開假扣押所受損害行使權利，相對人
    迄未行使，為此依據上開規定請求返還提存物等語。
三、經查聲請人主張前開之事實，有其提出本院96年度裁全字第
    8120號民事裁定影本、本院提存所97年10月16日（96）存字
    第5410號函影本、台南興華街郵局（3支）第182號存證信函
    、台南地方法院郵局第1635號存證信函及掛號郵件收件回執
    影本為證，並經本院取調本院96年度裁全字第8120號及96年
    度執全字第4289號假扣押保全程序卷宗、96年度存字第5410
    號及97年度取字第2177號提存卷宗、97年執字第28460號執
    行卷宗核閱屬實，相對人亦具狀稱其就本院96年度裁全字第
    8120號假扣押主張之債權已獲清償完畢等語，有其98年1月
    16日陳報狀在卷可稽，本院亦查明兩造確無請求損害賠償訴
    訟係屬於本院，有本院民事庭查詢表一件在卷可稽，則聲請
    人就本院96年度裁全字第8120號假扣押事件反供擔保之擔保
    金餘額聲請返還，自無不合，應予准許。
四、依民事訴訟法第95條、第78條，裁定如主文。
中    華    民    國    98    年    2     月    9     日
                  民事第二庭    法  官  翁金緞
以上正本係照原本作成
如對本裁定抗告須於裁定送達後10日內向本院提出抗告狀，並應
繳納抗告裁判費新台幣1,000元整。
中    華    民    國    98    年    2     月    9     日
                                書記官  彭建山


司法院資訊處製作；財團法人民間司法改革基金會備份。
